【裁判字號】    99,再,15
【裁判日期】    990818
【裁判案由】    虛報進口貨物產地
【裁判全文】
臺中高等行政法院裁定
                                        99年度再字第15號
再審聲請人  英特諾實業有限公司
代  表  人  甲○○
再審相對人  財政部臺中關稅局
代  表  人  乙○○
上列當事人間因虛報進口貨物產地事件，再審聲請人對於最高行
政法院中華民國98年5月27日98年度裁字第1304號裁定及99年2月
26日99年度裁字第450號裁定聲請再審，本院裁定如下︰
    主  文
本件移送最高行政法院。
    理  由
一、按行政訴訟法第275條規定：「（第1項）再審之訴專屬為判
    決之原行政法院管轄。（第2項）對於審級不同之行政法院
    就同一事件所為之判決提起再審之訴者，由最高行政法院合
    併管轄之。（第3項）對於最高行政法院之判決，本於第二
    百七十三條第一項第九款至第十四款事由聲明不服者，雖有
    前二項之情形，仍專屬原高等行政法院管轄。」第283條規
    定：「裁定已經確定，而有第二百七十三條之情形者，得準
    用本編之規定，聲請再審。」又同法第18條準用民事訴訟法
    第28條規定：「訴訟之全部或一部，法院認為無管轄權者，
    依原告聲請或依職權以裁定移送於其管轄法院。」另按「對
    於高等行政法院判決提起上訴，而經本院認上訴為不合法以
    裁定駁回，對於該高等行政法院判決提起再審之訴者，無論
    本於何種法定再審事由，仍應專屬原高等行政法院管轄。又
    當事人向本院提起上訴，是否合法，係屬本院應依職權調查
    裁判之事項，聲請人對本院以其上訴為不合法而駁回之裁定
    ，以發見未經斟酌之證物為由聲請再審，依行政訴訟法第28
    3條準用第275條第1項之規定，應專屬本院管轄，同法第275
    條第3項規定不在準用之列。」復經最高行政法院著有95年
    裁字第1167號判例可資參照。
二、本件再審聲請人因虛報進口貨物產地事件，經本院於民國（
    下同）97年12月31日以97年度訴字第227號判決駁回再審聲
    請人之訴（下稱原確定判決），經再審聲請人提起上訴，最
    高行政法院認其上訴意旨未具體表明原確定判決有何不適用
    法規或適用不當、或有行政訴訟法第243條第2項各款情形，
    上訴並不合法，乃於98年5月27日以98年度裁字第1304號裁
    定（下稱原確定裁定）駁回其上訴確定在案。再審聲請人仍
    表不服，以原確定判決及原確定裁定具有行政訴訟法第273
    條第1項第13款及第14款等再審事由，向本院提起再審之訴
    。其中原確定判決提起再審之部分，經本院以98年度再字第
    26號判決駁回再審聲請人之訴，並將原確定裁定之部分移送
    最高行政法院，另經最高行政法院認再審聲請人未具體表明
    原確定裁定有何合於行政訴訟法第273條第1項第13款及第14
    款規定之情事，難謂已合法表明再審理由，爰以99年度裁字
    第450號裁定駁回再審聲請人之再審聲請，而再審聲請人復
    對本院98年度再字第26號判決，提起上訴，經最高行政法院
    以99年度裁字第447號裁定駁回其上訴。再審聲請人復表不
    服，以原確定判決、原確定裁定及最高行政法院99年度裁字
    第450號裁定具有行政訴訟法第273條第1項第13款及第14款
    等再審事由，向本院聲請再審。
三、經查，前揭原確定裁定及最高行政法院99年度裁字第450號
    裁定，既係最高行政法院以再審聲請人上訴或聲請再審不合
    法而駁回之裁定，屬最高行政法院應依職權調查裁判之事項
    ，參酌上開規定及判例意旨，不論再審之事由為何，均應專
    屬最高行政法院管轄，再審聲請人向本院聲請再審，管轄顯
    有錯誤，爰依職權將本件移送於有管轄權之最高行政法院審
    理。
四、至於再審聲請人以原確定判決有行政訴訟法第273條第1項第
    13款、第14款所定事由提起再審之訴部分，本院有管轄權，
    已另為裁判，附此敘明。
五、依行政訴訟法第283條、第18條，民事訴訟法第28條第1項裁
    定如主文。
中    華    民    國    99    年     8    月    18    日
                臺中高等行政法院第二庭
                          審判長法  官  胡  國  棟
                                法  官  莊  金  昌
                                法  官  劉  錫  賢
以上正本證明與原本無異。
如不服本裁定，應於裁定送達後10日內以書狀敘明理由，經本院
向最高行政法院提起抗告（須依對造人數附具繕本）。
中    華    民    國    99    年     8    月    19    日
                                書記官  蔡  宗  融

司法院資訊處製作；財團法人民間司法改革基金會備份。
